臺灣臺中地方法院刑事判決　　　　　　　　　　　　九十一年度易緝字第三一二號
　　公　訴　人　臺灣台中地方法院檢察署檢察官
　　被　　　告　丙○○
右列被告因竊盜案件，經檢察官聲請以簡易判決處刑（九十年度偵字第四一四四號）
，及移送併辦（九十年度偵字第八二一五號），本院台中簡易庭認不宜逕以簡易判決
處刑，移由本院刑事庭依通常程序審理，復經檢察官移送併辦（九十一年度偵緝字第
一○八號、九十一年度偵字第一九九八號），本院判決如左：
    主  文
丙○○連續竊盜，處有期徒刑壹年。
扣案之鑰匙貳支，沒收。
    事  實
一、丙○○基於為自己不法所有之概括犯意，先於民國九十年二月二十二日凌晨零時
    許，在臺中市○○區○○路四六七巷十五號前，以其先前拾獲後、意圖為自己不
    法所有而加以侵占入己之不詳姓名之人持有之鑰匙一支，竊取己○○以分期付款
    方式，向中聯文心機車行購買之車牌號碼ＮＱＬ－四六六號重型機車一部，得手
    後留供己代步之用。嗣同年月二十四日下午一時五十五分許，丙○○騎乘前開機
    車，途經臺中市○○區○○路一巷仁愛國小後方，為警當場查獲，並扣得前開鑰
    匙一支。又於九十年五月四日上午六時許，在台中縣大雅鄉○○路○段二五七號
    前，以其所有之汽車鑰匙一支，竊取車牌號碼ＯＸ－三三八七號自用小客貨車一
    部，得手後將該車駛至台中縣烏日鄉○○路二八號附近時，發現另部ＮＴ－九六
    三二號自小客貨車，乃以ＯＸ－三三八七號自用小客貨車之隨車工具將ＯＸ－三
    三八七號車牌卸下，改懸掛於ＮＴ－九六三二號車上，而竊走該部後來所發現之
    自小客貨車，惟於九十年五月五日下午六時五十分許，即在大雅鄉○○路七八九
    號前被警察查獲，扣得此次行竊用之鑰匙一支。復於九十年九月二日上午四時許
    在台中市西屯區○○○路一五號前，竊取一部羅沅州所有ＧＱ－九四五七號小客
    貨車，得手後借給謝宜學、謝志而二人使用，嗣因謝宜學、謝志而二人於九十年
    九月十二日凌晨二時十五分許，在彰化縣永靖鄉○○路與瑚璉路口，被警查獲，
    而獲悉上情。丙○○再於九十一年三月二十六日上午九時三十分許，在台中市○○○路竊取戊○○所有ＵＳ－○二○八號自小客車，得手後留供己用，更於次日
    凌晨二時許，在台中市○○○路九五五號前，以ＵＳ－○二○八號自小客車上之
    隨車工具，竊取停放該處庚○○所有之車牌號碼ＮＢ－○四○五號自用小客車之
    車牌，得手後改懸掛於前一日所竊得之ＵＳ－○二○八號自小客車上；又於同日
    即三月二十七日凌晨三時許，在彰化縣員林鎮○○路五八六號前竊取甲○○所有
    七Ｈ－六八二八號自小客車內現金新台幣二○○元，而於同日下午十三時許在彰
    化縣埔心鄉○○○路六二之一號為警查獲。
二、案經臺中市警察局第五分局報請臺灣臺中地方法院檢察署檢察官偵查聲請簡易判
    決處刑。及由台中縣警察局豐原分局報請臺灣臺中地方法院檢察署檢察官偵查；
    內政部警政署國道公路警察局省道第二隊、彰化縣警察局員林分局分別報請臺灣
    彰化地方法院檢察署檢察官偵查後，先後移請併案審理。
    理  由
一、右開事實，業據被告丙○○於本院偵理時坦承不諱，核與被害人己○○、辛○○
    、丁○○、乙○○、羅沅州、戊○○、庚○○、甲○○等及證人謝宜學、謝志而
    二人在警訊中分別所指述及供述之情節相符，並有被害人徐良陞、辛○○、丁○○、羅沅州、戊○○、庚○○、甲○○等分別出具之贓物認領保管單或收據、機
    車失竊證明單各一紙、照片九張、警員張闊利出具之職務報告一紙、現場圖三張
    、查詢車輛認可資料四件，及謝宜學、謝志而二人在警訊中之供述及指認相片一
    張、臺中市警察局車輛失竊證明單一份及彩色照片三紙等在卷，及鑰匙二支扣案
    可資佐證，本件事證明確，被告犯行堪以認定。
二、核被告所為，係犯刑法第三百二十條第一項之竊盜罪，及同法第三百三十七條之
    侵占離本人持有之物罪。被告先後多次竊盜犯行，時間緊接，犯罪構成要件相同
    ，顯係基於概括之犯意反覆為之，應依連續犯之規定以一罪論，並加重其刑。而
    被告上開於九十年五月以後歷次之竊盜犯行，雖未據公訴人起訴，然皆與已起訴
    部分有連續犯之裁判上一罪關係，已如前所論述，自均為起訴效力所及，本院自
    得併予審理，附予敘明。至被告前揭所犯竊盜及侵占離本人持有之物二罪間，有
    方法結果之牽連關係，應依牽連犯之規定，從一重之連續竊盜罪處斷。爰審酌被
    告之品行、本件犯罪之動機、目的、手段、所生之危害及犯罪後之態度等一切情
    狀，量處如主文所示之刑，以示懲儆。先後扣案之汽車鑰匙計二支，均已為被告
    所有，供本件先後犯竊盜罪所用，依法併予宣告沒收。
據上論斷，應依刑事訴訟法第四百五十二條、第二百九十九條第一項前段，刑法第五
十六條、第三百二十條第一項、第三百三十七條、第五十五條、第三十八條第一項第
二款，罰金罰鍰提高標準條例第一條前段，判決如主文。
中      華      民      國      九十一      年     七    月      四     日
                                    台灣台中地方法院刑事第二庭
                                          法  官   張  智  雄
右正本證明與原本無異。
如不服本判決，應於判決送達後十日內向本院提出上訴狀，上訴於臺灣高等法院臺中
分院( 須附繕本 )。
                                          書記官
中      華      民      國      九十一      年     七    月     十二    日
附錄論罪科刑法條
刑法第三百二十條
意圖為自己或第三人不法之所有，而竊取他人之動產者，為竊盜罪，處五年以下有期
徒刑、拘役或五百元以下罰金。
意圖為自己或第三人不法之利益，而竊佔他人之不動產者，依前項之規定處斷。
前二項之未遂犯罰之。
刑法第三百三十七條
意圖為自己或第三人不法之所有，而侵占遺失物、漂流物或其他離本人所持有之物者
，處五百元以下罰金。
